【裁判字號】    98,上訴,1830
【裁判日期】    990209
【裁判案由】    違反毒品危害防制條例
【裁判全文】
臺灣高等法院高雄分院刑事判決        98年度上訴字第1830號
上  訴  人  臺灣高雄地方法院檢察署檢察官
上  訴  人
即  被  告      甲○○
選任辯護人      歐陽志宏  律師
被      告      乙○○
指定辯護人      黃如流    律師
上列上訴人因被告違反毒品危害防制條例案件，不服臺灣高雄地
方法院98年度訴字第673 號中華民國98年11月10日第一審判決（
起訴案號：臺灣高雄地方法院檢察署98年度偵字第11394 號），
提起上訴，本院判決如下：
    主  文
原判決關於甲○○附表二、附表三販賣毒品部分暨定執行刑部分
，均撤銷。
甲○○被訴意圖販賣而持有第二級毒品部分（即附表二部分）、
販賣第三級毒品部分（即附表三部分），均無罪。
其他上訴駁回。
前項駁回甲○○上訴部分之肆罪（即甲○○所犯附表一編號(二)(三)
(四)、附表四部分，所各處之刑分別詳如註附表所示），應執行有
期徒刑拾貳年，扣案如附表五編號(一)、(三)、(五)-1、(六)、(八)-1、(九)
至(十)、(十四)至(十七)、至所示之物均沒收之；扣案之SAMSUN G牌行
動電話壹支（含門號0000000000號SIM 卡）沒收之；
扣案之SONY-ERICSSON 牌行動電話壹支（含門號0000000
000號SIM 卡）沒收之；未扣案之販賣毒品所得新臺幣貳仟柒
佰元，均沒收，如一部或全部不能沒收時，其中新臺幣貳仟佰
元，以其財產抵償之；其中新臺幣肆佰元，以其與乙○○之財產
連帶抵償之。
    事  實
一、甲○○明知Ketamine（下稱愷他命）業經主管機關公告列為
    毒品危害防制條例第2 條第2 項第3 款之第三級毒品，未經
    許可，不得擅自販賣，竟意圖營利，基於販賣愷他命之犯意
    ，及就附表一編號(二)與乙○○（業經原審判處罪刑確定）共
    同犯意聯絡，單獨或共同為附表一編號(二)(三)(四)之販賣愷他命
    犯行（販賣時間、地點、方式、金額等，均詳如附表一編號
    (二)(三)(四)所示）。
二、甲○○明知甲基安非他命（起訴書誤載為安非他命）屬毒品
    危害防制條例第2 條第2 項第2 款所列之第二級毒品，且屬
    藥事法第22條第1 項第1 款所定之禁藥；愷他命業經主管機
    關公告列為毒品危害防制條例第2 條第2 項第3 款之第三級
    毒品，均不得擅自轉讓、持有，竟出於轉讓甲基安非他命、
    愷他命之犯意，轉讓甲基安非他命予黃振榮施用，同時亦轉
    讓愷他命予黃振榮持有（轉讓時間、地點、方式等，均詳如
    附表四所示）。
三、嗣98年3 月19日17時55分許，經警持搜索票前往高雄縣大寮
    鄉○○路16巷31弄8 號5 樓甲○○住處執行搜索時，在上址
    外面當場查獲甲○○，並扣得附表五、六所示之物。
    理  由
壹、證據能力部分：
一、按被告以外之人於檢察事務官、司法警察官或司法警察調查
    中所為之陳述，與審判中不符時，其先前之陳述具有較可信
    之特別情況，且為證明犯罪事實存否所必要者，得為證據，
    刑事訴訟法第159 條之2 定有明文。查：證人許心潔、林閩
    軒於原審審理中之證詞，與其等於警詢中之陳述相異，審酌
    許心潔、林閩軒於警詢之陳述，並無證據足認遭到強暴、脅
    迫、詐欺或其他不正方法之對待，致影響其陳述之任意性，
    且其於警詢之陳述較接近案發時點，記憶應較為清晰，復因
    當時尚未面對被告之質疑，心理壓力較小，應認具有較可信
    之特別情況，且為證明犯罪事實存否所必要，依上揭規定，
    其等於警詢中之證言具有證據能力，至該陳述是否可採，要
    屬證明力之問題，與證據能力之判斷無涉。
二、本判決所引用之其餘證據資料（詳後引證據），其中傳聞證
    據部分，縱無刑事訴訟法第159 條之1 至第159 條之4 或其
    他規定之傳聞證據例外情形，亦因被告2 人、辯護人、檢察
    官或同意可作為證據使用（A6卷第63頁），或未聲明異議（
    A6卷第332 至338 頁），依刑事訴訟法第159 條之5 第1 項
    、第2 項之規定，審酌該證據作成並無違法或不當之情況，
    認為適當作為證據，應得為證據。至本判決未引用之證據，
    既未經援引為認定犯罪事實有無之基礎，爰不逐一論述該等
    證據之證據能力，附此敘明。
貳、實體部分：
甲、有罪部分：
一、訊之被告甲○○於本院審理時坦承有附表一編號(二)(三)販賣K
    他命予許心潔及黃振榮，及附表四轉讓安非他命給及K 他命
    予黃振榮，核與證人許心潔於警詢、偵訊及原審審理時證稱
    ：我自98年1 月初左右知道甲○○、乙○○有販賣安非他命
    、一粒眠、愷他命、綠豆等毒品，98年2 月初下午5 點左右
    ，我打電話給小貓（即乙○○）買400 元愷他命，後來是甲
    ○○拿1 件愷他命來我住處給我，一手交錢一手交貨等語明
    確（A2卷第20頁，A3卷第8 頁，A6卷第241 頁）；及證人黃
    振榮於警詢、偵訊時證稱：98年2 月24日20時57分許，我和
    甲○○通話時說要2 個，是在說愷他命，我跟他買2 包愷他
    命，1 包400 元，總共800 元，是在大寮鄉○○○路交易，
    2 包愷他命我施用完了等語（A3卷第98頁，A3卷第103 頁）
    相符，又證人黃振榮於警詢、偵訊時證稱：98年3 月1 日0
    時37分許，我和甲○○通話，我要跟他拿愷他命、安非他命
    ，我去他住處大樓樓下拿，我沒有給他錢，我在我工作的大
    寮某工廠內施用了2 口安非他命，愷他命給我朋友施用等語
    （A3卷第98頁，A3卷第103 頁），販賣予許心潔部分復有行
    政院海岸巡防署南部地區巡防局台南縣機動查緝隊扣押物品
    目錄表（A2卷第44、42頁）、內政部警政署刑事警察局98年
    4 月15日刑鑑字第0980039524號鑑定書（A3卷第127 頁）暨
    扣案物在卷可資佐証，是甲○○附表一編號(二)與乙○○共同
    販賣愷他命予許心潔部分，堪予認定。又販賣予黃振榮部分
    ，復有通訊監察譯文（A3卷第100 頁）在卷可憑，轉讓毒品
    予黃振榮部分，亦有通訊監察譯文（A3卷第100 頁）在卷可
    憑，是甲○○上開自白核與事實相符，其附表一編號(三)所示
    販賣愷他命予黃振榮，及附表四轉讓毒品予黃振榮之犯行均
    堪以認定。
二、訊之被告甲○○否認有何附表一編號(四)販賣愷他命予林閩軒
    之犯行，辯稱：我曾幫林閩軒拿過愷他命，因為我們是朋友
    ，他拿不到，所以我才幫他拿，我跟上手拿多少錢，就跟林
    閩軒收多少錢，沒有賺云云（A6卷第24頁）。惟查：
（一）原審勘驗林閩軒與甲○○於98年2 月19日23時22分許之通
      訊監察譯文如附表七（A6卷第80至82頁），該通話顯示甲
      ○○欲在桂林交付「32」之物予林閩軒，佐以甲○○亦陳
      稱：這段通話裡面是林閩軒曾經要跟我拿2 次愷他命，通
      話中他囑咐我要扣掉0.6 公克袋重，給他實重3.2 公克愷
      他命等語（A6卷第82頁），足徵甲○○確有交付愷他命與
      林閩軒無訛。
（二）證人林閩軒於偵訊及原審審理時結證稱：0000000000的門
      號是我在使用，我和甲○○98年2 月19日23時22分許通話
      譯文中「裝32」是叫他裝3.2 克愷他命，我那天是要買3.
      2 克的愷他命，共2000元，我給他1500元，欠他500 元。
      甲○○確實在桂林有交給我愷他命，現在想不起來桂林那
      次拿多少錢給甲○○，我於偵查中說1500元是實話，現在
      外面購買愷他命的人都知道實際上1 包淨重是0.6 公克，
      每個空袋子袋子的重量大概都是0.2 公克，5 包0.6 共3
      公克，加上袋子就是32。愷他命1 個300 元，我上次於偵
      查中陳述1 包400 元，是因為那時候我拿1500元給甲○○
      ，我不知道是要還他或是愷他命的錢，所以我才會誤以為
      是400 元等語明確（A4卷第12至13頁，A6卷第116 至119
      頁），是可認定林閩軒於收受甲○○所交付之愷他命時，
      亦交付1500元予甲○○。
（三）証人林閩軒於原審審理時雖翻異前詞改稱：98年2 月19日
      所吸食的愷他命不是向甲○○購買，我們是一起出錢向別
      人買，我沒有向甲○○買過愷他命，我有拿錢給甲○○叫
      他幫我跟別人買愷他命，我已經忘記交付之1500元是要還
      之前向甲○○的借款，或是愷他命的錢云云（A6卷第110
      頁反面至111 頁、第119 頁），惟林閩軒就其與甲○○於
      98年2 月19日23時22分許之通話譯文內容所代表之意思均
      稱不復記憶（A6卷第110 頁至113 頁），顯然避重就輕，
      且林閩軒向甲○○歷次借款均會紀錄；因林閩軒常去舞廳
      ，故亦知悉購買愷他命之管道及愷他命之價格；甲○○前
      曾向林閩軒詢問愷他命價格等情，均據林閩軒供述在卷（
      A6卷第119 頁正、反面），則林閩軒既有將其對甲○○之
      借款加以紀錄之習慣，焉會不知當日交付之1500元係購買
      愷他命之對價或返還借款；且依其等2 人當日通話內容（
      見附表七），全然未討論愷他命合購之價格或如何分配金
      錢、愷他命數量等言詞，是林閩軒上開所述，顯係迴護甲
      ○○之詞，不足採信，林閩軒於收受甲○○所交付之愷他
      命時，既有交付1500元予甲○○，再衡以邇來政府為杜絕
      毒品氾濫，毒害人民甚深，再三宣導教民眾遠離毒品、媒
      體之報導既深且廣，對於毒品之禁絕，應為民眾所熟悉。
      又政府對於查緝施用、轉讓及販賣毒品無不嚴格執行，且
      販賣毒品罪更係重罪，設若無利可圖，衡情一般持有毒品
      者，當不致輕易將持有毒品交付他人。況毒品價格不貲、
      物稀價昂，且販賣毒品係違法行為，非可公然為之，亦無
      公定之價格，不論任何包裝，均可任意分裝增減分量，每
      次買賣價量，亦可能隨時依雙方間之關係深淺、資力、需
      求量及對行情之認知、來源是否充裕、查緝是否嚴謹，購
      買者被查獲時供述購買對象之可能性風險之評估等，因而
      異其標準，並隨時機動調整，非可一概而論，是販賣之利
      得，除經坦承犯行或價量俱臻明確外，委難查得實情，販
      賣之人從價差或量差中牟利方式雖異，其意圖營利之非法
      販賣行為則一，茍無任何利益可圖，甲○○實無甘冒風險
      ，將毒品無償交付予林閩軒，從而，被告甲○○應有從中
      賺取差額利潤以牟利之意圖及事實，足証被告甲○○亦有
      附表一編號(四)販賣愷他命予林閩軒情事，事証明確，被告
      甲○○此部分所辯係卸責之詞，不足採信，此部分其犯行
      亦已堪認定。
三、按愷他命屬毒品危害防制條例第2 條第2 項第3 款所明定之
    第三級毒品。又毒品危害防制條例已於98年5 月20日修正公
    布，於98年11月20日生效施行，本件被告甲○○所犯附表一
    編號(二)販賣K 他命予許心潔部分，毒品危害防制條例第4 條
    第3 項之法定刑，新法在得併科罰金刑均有提高（其中第3
    項罰金刑由3 百萬元以下提高為7 百萬元以下），雖舊法本
    刑較輕有利於被告，惟新法第17條第2 項偵審中自白，有減
    輕其刑之規定，因本件被告甲○○此部分偵審中有自白，符
    合減刑要件之情形，經綜合比較新、舊法結果，此部分以新
    法有利於被告，是此部分應適用有利於被告甲○○之修正後
    之毒品危害防制條例論處。至被告甲○○所犯附表一編號(三)
    (四)販賣K 他命予黃振榮、林閩軒部分則應適用較輕之舊法有
    利於被告甲○○。至毒品危害防制條例第8 條第2 、3 項之
    規定並未修正，且甲○○就附表四部分並未於偵查及審判中
    自白犯罪，自無同條例第17條之適用，是此部分並無新舊法
    比較適用之問題。是核被告甲○○所為附表一編號(二)部分，
    係犯修正後毒品危害防制條例第4 條第3 項之販賣第三級毒
    品罪；被告甲○○所為附表一編號(三)(四)部分，則係犯修正前
    毒品危害防制條例第4 條第3 項之販賣第三級毒品罪。被告
    甲○○與乙○○間就附表一編號(二)所示之販賣愷他命犯行，
    有犯意聯絡及行為分擔，此部分應論以共同正犯。復按經中
    央衛生主管機關（行政院衛生署）明令公告禁止製造、調劑
    、輸入、輸出、販賣或陳列之毒害藥品，均屬藥事法所稱之
    禁藥，藥事法第21條第1 項第1 款定有明文。查甲基安非他
    命屬毒品危害防制條例第2 條第2 項第2 款所列之第二級毒
    品，又屬安非他命類藥品，業經藥品管理中央主管機關行政
    院衛生署於69年12月8 日、75年7 月11日及79年10月9 日三
    度公告重申禁止使用在案，迄未變更，仍應認屬藥事法第22
    條第1 項第1 款所列之禁藥。轉讓甲基安非他命之行為，除
    轉讓之數量已達行政院依毒品危害防制條例第8 條第6 項規
    定所訂定之標準（轉讓持有毒品加重其刑之數量標準第2 條
    第1 項第2 款規定：淨重10公克以上），經依法加重該條第
    2 項之法定刑後，較藥事法第83條第1 項之法定刑為重之情
    形外，因藥事法第83條第1 項係於93年4 月21日修正公布，
    同年月23日施行，為毒品危害防制條例第8 條第2 項之後法
    ，且為重法，自應優先適用藥事法處斷（最高法院97年台非
    字第397 號判決參照）。本件被告甲○○如附表四所示轉讓
    甲基安非他命部分，並無證據足認轉讓數量已達淨重10公克
    以上，基於罪證有疑，惟有利於被告甲○○之認定原則，不
    得遽依毒品危害防制條例第8 條第6 項加重其刑，應依藥事
    法第83條第1 項之轉讓禁藥罪論處。公訴意旨就甲○○轉讓
    甲基安非他命部分雖誤引毒品危害防制條例第8 條第2 項，
    惟起訴基本社會事實同一，本院應予以審理。是核甲○○如
    附表四所示轉讓甲基安非他命、愷他命犯行，則係犯藥事法
    第83條第1 項之轉讓禁藥罪及毒品危害防制條例第8 條第3
    項之轉讓第三級毒品罪。甲○○所為附表四之轉讓犯行，係
    一行為同時轉讓甲基安非他命、愷他命，為想像競合，應依
    刑法第55條之規定，從一重之轉讓禁藥罪處斷。被告甲○○
    所犯如附表一編號(二)(三)(四)及附表四轉讓禁藥罪等犯行，均犯
    意各別，應予分論併罰。又按犯第4 條至第8 條之罪於偵查
    及審判中均自白者，減輕其刑，修正後毒品危害防制條例第
    17條第2 項定有明文，本件甲○○曾於偵查中及本院審理時
    ，對其所為附表一編號(二)共同販賣第三級毒品予許心潔部分
    自白不諱，業如上述，此部分應依上開規定，減輕其刑。
四、原審就被告甲○○所犯如附表一編號(二)(三)(四)及附表四轉讓禁
    藥罪部分，適用修正前毒品危害防制條例第4 條第3 項、修
    正後同條例第4 條第3 項、第8 條第3 項、第18條第1 項前
    段、第19條第1 項，第17條第2 項，刑法第2 條第1 項但書
    、第11條、第28條、第55條、第38條第1 項第1 款，藥事法
    第83條第1 項規定，並審酌被告甲○○無視政府杜絕毒品禁
    令，意圖營利而販賣及共同販賣愷他命共3 次，轉讓甲基安
    非他命、愷他命1 次，戕害他人身心健康，犯罪所生危害非
    輕，否認附表一編號(四)，前於偵查、審判中曾自白附表一編
    號(二)之犯行，其前無任何犯罪科刑記錄，各次販賣數量非鉅
    ，非屬大規模販毒，情節相對較輕，及其智識程度、生活狀
    況、各次販賣數量多寡不同等一切情狀，分別量處有期徒刑
    2 年7 月、5 年2 月、5 年6 月、8 月。並說明按以營利為
    目的販入毒品，經多次販賣後，持有剩餘毒品被查獲，其各
    次販賣毒品行為，固應併合處罰。惟該持有剩餘毒品之低度
    行為，應僅為最後一次販賣毒品之高度行為所吸收，不另論
    罪。則就該查獲之剩餘毒品，祇能於最後一次之販賣毒品罪
    宣告沒收銷燬，不得於各次販賣毒品罪均宣告沒收銷燬（最
    高法院97年度台上字第4068號判決參照）。是甲○○多次販
    賣愷他命之後，本件扣案查獲之剩餘愷他命，應於最後一次
    即附表一編號(三)之販賣第三級毒品愷他命之罪宣告沒收。扣
    案如附表五編號(三)、(八)-1、(十)、(十四)至(十七)、至所示之物，
    經送驗後檢出含愷他命成分，應依刑法第38條第1 項第1 款
    規定沒收之，而鑑驗所耗損之毒品，既已費失，自無庸宣告
    沒收銷燬。又以毒品危害防制條例第19條第1 項關於沒收之
    規定，係採義務沒收主義，犯同條例第4 條至第9 條、第12
    條、第13條或第14條第1 項、第2 項之罪者，其供犯罪所用
    之物或因犯罪所得之財物，且屬犯人所有者，即應依該規定
    沒收，法院無審酌之餘地，並不以專供犯罪所用之物為限（
    最高法院93年度臺上字第1360號、第1365號、92年度臺上字
    第2608號判決意旨參照），且犯同條例第4 條之罪者，其供
    犯罪所用或因犯罪所得之財物應予沒收，如全部或一部不能
    沒收時，追徵其價額或以其財產抵償之，該條例第19條第1
    項規定甚明，如所得財物為金錢而無法沒收時，應以其財產
    抵償之（最高法院95年度臺上字第305 號判決參照）。據此
    ，甲○○各次販賣K 他命所得之4 百元、8 百元、1 千5 百
    元，因未扣案（本件扣案之211000元，被告甲○○、乙○○
    2 人均否認為其所有，且並無證據證明為販毒所得），除應
    依毒品危害防制條例第19條第1 項規定分別宣告沒收之，並
    諭知如全部或一部不能沒收時，以其財產抵償，或連帶抵償
    之；又被告如購買毒品供己施用，應大量無使用夾鏈袋之必
    要，扣案如附表五編號(一)、(五)-1、(六)、(九)所示之夾鏈袋顯係
    供被告販賣毒品時包裝所用；扣案之SAMSUNG 牌行動電話1
    支（含門號0000000000號SIM 卡）；SONY-ERICSSON 牌行動
    電話1 支（含門號0000000000號SIM 卡），均為甲○○所有
    ，作為聯絡毒品交易之用，均應依毒品危害防制條例第19條
    第1 項規定宣告沒收。其餘如附表六扣案物品，與本件前開
    論罪科刑之犯行無關，爰均不為沒收之諭知。經核原判決此
    部分認事用法並無不合，量刑亦屬適當，被告甲○○上訴否
    認販賣毒品予附表一編號(四)之林閩軒，及指摘附表一編號(二)
    (三)販賣K 他命及附表四轉讓禁藥罪部分量刑過重，為無理由
    ，此部分應予駁回。
五、原判決所認定被告甲○○有罪部分部分上訴後改判無罪，故
    有罪部分之罪數縮減，其應執行刑自應一併撤銷（理由詳如
    後述），故前述駁回被告甲○○上訴部分（即被告甲○○所
    犯如附表一編號(二)(三)(四)及附表四轉讓禁藥罪部分）所處之刑
    ，被告甲○○應執行有期徒刑12年，扣案如附表五編號(一)、
    (三)、(五)-1、(六)、(八)-1、(九)至(十)、(十四)至(十七)、至所示之物均
    沒收之；扣案之SAMSUNG 牌行動電話壹支（含門號0000
    000000號SIM 卡）沒收之；扣案之SONY-ERICSSON 牌
    行動電話壹支（含門號0000000000號SIM 卡）沒
    收之；未扣案之販賣毒品所得新臺幣貳仟柒佰元，均沒收，
    如一部或全部不能沒收時，其中新臺幣貳仟柒佰元，以其財
    產抵償之；其中新臺幣肆佰元，以其與乙○○之財產連帶抵
    償之。
乙、無罪部分：
一、公訴意旨略以：被告甲○○、乙○○明知甲基安非他命業經
    主管機關公告列為毒品危害防制條例第2 條第2 項第2 款之
    第二級毒品，未經許可，不得擅自販賣，2 人共同基於意圖
    販賣而持有第二級毒品甲基安非他命之犯意聯絡，由乙○○
    於不詳時、地，以7 萬元之代價，向真實姓名年籍不詳綽號
    「BOSS」之男子，購入第二級毒品甲基安非他命1 包（驗前
    毛重41.01 公克）而持有之。嗣後於98年2 月20日，由甲○
    ○以0000000000號行動電話門號對外與欲購買甲基安非他命
    之綽號「偉仔」之男子聯繫買賣甲基安非他命之交易條件（
    時間、地點、方式、金額等，均詳如附表二所示）；又被告
    甲○○明知硝甲西泮（Nimetazepam ，俗稱「一粒眠」或「
    紅豆」，下稱一粒眠）之毒品業經主管機關公告列為毒品危
    害防制條例第2 條第2項 第3 款之第三級毒品（起訴書誤載
    為第四級毒品），不得擅自販賣，詎基於意圖營利販賣一粒
    眠之犯意，販賣一粒眠予綽號「天晴」之女子（販賣時間、
    地點、方式、金額等，均詳如附表三所示）。因認被告甲○
    ○、乙○○此部分共同涉有毒品危害防制條例第5 條第2 項
    意圖販賣而持有第二級毒品罪嫌，及被告甲○○另涉有有毒
    品危害防制條例第4 條第3 項之販賣第三級毒品罪嫌。
二、公訴人認被告甲○○、乙○○此部分共同涉有毒品危害防制
    條例第5 條第2 項意圖販賣而持有第二級毒品罪嫌，及被告
    甲○○另涉有毒品危害防制條例第4 條第3 項之販賣第三級
    毒品罪嫌，無非係以上揭事實，業据乙○○、許心潔於警詢
    陳述綦詳，並有通訊監察譯文可稽，並有甲基安非他命驗前
    毛重41.01 公克扣案可資佐証等語，為其主要論據。
三、訊據被告甲○○、乙○○均否認意圖販賣而販入甲基安非他
    命，被告甲○○並否認販賣「一粒眠」予「天晴」之女子，
    被告甲○○辯稱：扣案之甲基安非他命10小包是我自己要施
    用的，98年2 月20日我所使用之0000000000門號撥打「阿偉
    」之0000000000門號，「阿偉」問我半台（10幾公克）安非
    他命多少錢，因我之前有聽朋友講行情約4 萬7 元，所以我
    回答4 萬7 ，只是訊問價格，我不可能3 月18日買來要交付
    2 月20日的交易，所以我沒有賣給偉仔，我被扣到的十小包
    是在三月十八日向BOSS買的，買這十小包是我自己要吸用的
    ，我並無販賣的意圖，也不是用來要交付給偉仔的，我也沒
    有賣給天晴一粒眠十粒四百元，這次也是許心潔打電話問我
    三粒多少錢，我說沒有人在賣三粒的，人家都是一次賣十粒
    四百元來算的，結果並無實際交易，只是問價格等語；被告
    乙○○辯稱：扣案安非他命中，小鐵盒裡的2 小包是我自己
    吸食用的，其他是甲○○買的，我親眼看到甲○○是分2 次
    拿回來，1 次是凌晨，1 次是隔天的晚上，相距不到24小時
    ，我問甲○○買多少錢，甲○○有回答我，我忘記他回答多
    少錢，甲○○買安非他命是要吸食用的等語。經查：
（一）98年2 月20日被告甲○○以其所使用之0000000000門號撥
      打姓名年籍不詳之「偉仔」所使用之0000000000門號，通
      話中「偉仔」向甲○○詢問安非他命「半台」之價格一節
      ，此已據甲○○自承在卷（A3卷第19頁），並有該次電話
      譯文附卷可稽（A2卷第85至86頁），是「偉仔」於98年2
      月20日有向甲○○詢問安非他命「半台」之價格，因無「
      偉仔」之真正姓名地址，有無交易完成，尚無明確証据証
      明。
（二）嗣被告甲○○於98年3 月18日2 時4 分許以其所使用之00
      00000000門號撥打「BOSS」所使用之0000000000號行動電
      話，要跟「BOSS」購買「1 個」一節，有該次電話譯文附
      卷可稽（A3卷第59頁），該次通話內容係指購買「甲基安
      非他命」情，固為甲○○所坦承（A6卷第339 頁），被告
      甲○○於本院審理中並坦承購得10小包，惟辯稱：購得之
      安非他命是自己要施用的，我不可能3 月18日買來要交付
      2 月20日的交易，所以我沒有賣給偉仔等語。查98年2 月
      20日與同年3 月18日，相隔已近1 月，偉仔若有吸毒之需
      求，應不可能等待近1 月之久，故被告甲○○辯稱我不可
      能3 月18日買來要交付2 月20日的交易，此次所購安非他
      命非用以賣給偉仔等語，尚堪採信。又被告甲○○及同居
      人乙○○均有吸毒，此觀被告甲○○、乙○○2 人均有觀
      察勒戒之前案記錄可稽，而該10小包安非他命毛重41.01
      公克，數量尚非鉅大，尚在用以供被告甲○○、乙○○2
      人吸食之合理範圍內，此部分不能強解為被告甲○○、乙
      ○○所購安非他命是要供販賣之用。
（三）証人許心潔雖陳稱：98年3 月8 日22時39分許，我以0000
      000000號門號撥打甲○○0000000000號行動電話，談話內
      容中所謂「紅豆餅3 粒多少」，紅豆餅是指一粒眠，甲○
      ○說「拿10件1 次400 」是指10粒400 元，該次是幫我之
      前的同事「天晴」的女子問的，她原本是要買3 粒，甲○
      ○說沒有在賣3 粒的，一次要買10粒400 元，隔天「天晴
      」下班有拿到一粒眠，因為「天晴」買到之後回到公司，
      有拿1 包給我看，裡面是10粒一粒眠，是圓形藥錠，橘粉
      紅色的，她說是向甲○○買的等語明確（A2卷第20至21頁
      ，A3卷第8 至9 頁、第84頁，A6卷第237 至241 頁），並
      有該次電話譯文附卷可稽（A3卷32頁），惟証人許心潔並
      未目睹「天晴」之女子向被告甲○○購買一粒眠，只是聽
      「天晴」女子說一粒眠是向被告甲○○買來，而綽號「天
      晴」之女子並未到案，亦無真正姓名地址，因証人許心潔
      只是聽聞「天晴」女子說一粒眠是向被告甲○○買來，其
      証据上尚不密接而有間隔，尚不能遽認被告甲○○販賣一
      粒眠予「天晴」之女子。
    綜上所述，因98年2 月20日與同年3 月18日，相隔已近1 月
    ，被告甲○○辯稱：我不可能3 月18日買來要交付2 月20日
    的交易，此次所購安非他命非用以賣給偉仔等語，尚堪採信
    ，又被告甲○○及其同居人乙○○均有吸毒，所購之10小包
    安非他命毛重41.01 公克，數量尚非鉅大，尚在用以供被告
    甲○○、乙○○2 人吸食之合理範圍內，不能強解為所購安
    非他命是要供販賣之用。又証人許心潔並未目睹「天晴」之
    女子向被告購買一粒眠，只是聽「天晴」女子說一粒眠是向
    被告買來，而綽號「天晴」之女子並未到案，亦無真正姓名
    地址，尚不能遽認被告甲○○販賣一粒眠予「天晴」之女子
    ，此外復查無其他確切証据証明被告甲○○、乙○○2 人有
    附表二意圖販賣而持有毒品安非他命、被告甲○○有附表三
    之販賣毒品予「天晴」女子情事，其等此部分犯罪即屬不能
    証明。
四、原審以不能証明被告乙○○犯罪，此部分依法諭知被告乙○
    ○無罪，核無不合，檢察官上訴指摘原判決此部分不當，為
    無理由，此部分應予駁回。
五、原審不察，就被告甲○○所涉附表二、三部分遽予論科，尚
    有未洽，被告甲○○上訴指摘原判決此部分不當，為有理由
    ，原判決此部分及定執行刑部分自應予撤銷，並改為被告甲
    ○○所涉附表二、三部分無罪之判決，以免冤抑。
據上論結，應依刑事訴訟法第368 條、第369 條第1 項前段、第
364 條、第301 條第1 項，刑法第51條第5 款，判決如主文。
本案經檢察官林應華到庭執行職務。
中    華    民    國    99    年    2     月    9     日
                  刑事第八庭    審判長法  官    洪兆隆
                                      法  官    郭玫利
                                      法  官    張盛喜
以上正本證明與原本無異。
附表二、三部分被告不得上訴，其餘部分得上訴。
檢察官如不服本判決應於收受本判決後10日內向本院提出上訴書
狀，其未敘述上訴理由者，並得於提起上訴後10日內向本院補提
理由書狀（均須按他造當事人之人數附繕本）「切勿逕送上級法
院」。
中    華    民    國    99    年    2     月    9     日
                                      書記官    黃一秋
附錄本件判決論罪科刑法條：
毒品危害防制條例第4條
製造、運輸、販賣第一級毒品者，處死刑或無期徒刑；處無期徒
刑者，得併科新臺幣 2 千萬元以下罰金。
製造、運輸、販賣第二級毒品者，處無期徒刑或7 年以上有期徒
刑，得併科新臺幣1 千萬元以下罰金。
製造、運輸、販賣第三級毒品者，處5 年以上有期徒刑，得併科
新臺幣7 百萬元以下罰金。
製造、運輸、販賣第四級毒品者，處3 年以上10年以下有期徒刑
，得併科新臺幣3 百萬元以下罰金。
製造、運輸、販賣專供製造或施用毒品之器具者，處1 年以上7
年以下有期徒刑，得併科新臺幣1 百萬元以下罰金。
前五項之未遂犯罰之。
藥事法第83條
明知為偽藥或禁藥，而販賣、供應、調劑、運送、寄藏、牙保、
轉讓或意圖販賣而陳列者，處7 年以下有期徒刑，得併科新臺幣
5 百萬元以下罰金。
犯前項之罪，因而致人於死者，處7 年以上有期徒刑，致重傷者
，處3 年以上12年以下有期徒刑。
因過失犯第1 項之罪者，處2 年以下有期徒刑、拘役或科新臺幣
30萬元以下罰金。
第 1 項之未遂犯罰之。
附表一
┌──┬───┬─────────────┬─────┬───────────┐
│編號│行為人│犯罪事實                  │所犯法條  │罪名暨宣告刑及沒收    │
├──┼───┼─────────────┼─────┼───────────┤
│(一)  │乙○○│98年1 月中旬某日17時許，莊│毒品危害防│乙○○販賣第三級毒品，│
│    │      │雅慈當時所使用甲○○所有之│制條例第4 │累犯，處有期徒刑貳年捌│
│    │      │SAMSUNG 行動電話（門號0916│條第3項   │月。未扣案販賣第三級毒│
│    │      │410260）接獲許心潔來電表示│          │品所得財物新臺幣肆佰元│
│    │      │欲購買第三級毒品愷他命，莊│          │，沒收之，如全部或一部│
│    │      │雅慈即基於販賣第三級毒品愷│          │不能沒收時，以其財產抵│
│    │      │他命營利之意圖，雙方議妥價│          │償之。                │
│    │      │錢後，由乙○○在許心潔位於│          │                      │
│    │      │高雄市○鎮區○○路607 巷51│          │                      │
│    │      │弄3 之1 號2 樓住處交付價值│          │                      │
│    │      │新臺幣（下同）400 元之愷他│          │                      │
│    │      │命1 小包（重量約0.85公克）│          │                      │
│    │      │予許心潔，許心潔旋當場交付│          │                      │
│    │      │400 元予乙○○。          │          │                      │
├──┼───┼─────────────┼─────┼───────────┤
│(二)  │甲○○│98年2 月上旬某日17時許，莊│毒品危害防│甲○○共同販賣第三級毒│
│    │乙○○│雅慈當時所使用甲○○所有之│制條例第4 │品，處有期徒刑貳年柒月│
│    │      │SAMSUNG 行動電話（門號0916│條第3項   │。扣案之SAMSUNG 牌行動│
│    │      │410260）接獲許心潔來電表示│          │電話壹支（含門號○九一│
│    │      │欲購買第三級毒品愷他命，曹│          │0000000號SIM 卡│
│    │      │又仁、乙○○即基於共同販賣│          │）沒收之；未扣案販賣第│
│    │      │第三級毒品愷他命營利之意圖│          │三級毒品所得財物新臺幣│
│    │      │，由乙○○與許心潔議妥價錢│          │肆佰元，連帶沒收，如全│
│    │      │後，由甲○○在許心潔位於高│          │部或一部不能沒收時，以│
│    │      │雄市○鎮區○○路607 巷51弄│          │其與乙○○財產連帶抵償│
│    │      │3 之1 號2 樓住處交付價值新│          │之。                  │
│    │      │臺幣（下同）400 元之愷他命│          │                      │
│    │      │1 小包（重量約0.85公克）予│          │乙○○共同販賣第三級毒│
│    │      │許心潔，許心潔旋當場交付40│          │品，累犯，處有期徒刑貳│
│    │      │0 元予甲○○。            │          │年捌月。扣案之SAMSUNG │
│    │      │                          │          │牌行動電話壹支（含門號│
│    │      │                          │          │0000000000號│
│    │      │                          │          │SIM 卡）沒收之；未扣案│
│    │      │                          │          │販賣第三級毒品所得財物│
│    │      │                          │          │新臺幣肆佰元，連帶沒收│
│    │      │                          │          │，如全部或一部不能沒收│
│    │      │                          │          │時，以其與甲○○財產連│
│    │      │                          │          │帶抵償之。            │
├──┼───┼─────────────┼─────┼───────────┤
│(三)  │甲○○│98年2 月24日20時57分許，曹│修正前毒品│甲○○販賣第三級毒品，│
│    │      │又仁所有之SONY-ERICSSON 行│危害防制條│處有期徒刑伍年貳月。扣│
│    │      │動電話（門號0000000000）接│例第4 條第│案如附表五編號(一)、(三)、│
│    │      │獲黃振榮來電表示欲購買第三│3項       │(五)-1、(六)、(八)-1、(九)至(十)│
│    │      │級毒品愷他命，甲○○即基於│          │、(十四)至(十七)、至所示之│
│    │      │販賣第三級毒品愷他命營利之│          │物均沒收之；扣案之SONY│
│    │      │意圖，雙方議妥價錢後，由曹│          │-ERICSSON 牌行動電話壹│
│    │      │又仁在高雄縣大寮鄉○○路某│          │支（含門號○九三一三五│
│    │      │處，交付價值800 元之愷他命│          │○四九一號SIM卡）沒收 │
│    │      │2 小包予黃振榮，黃振榮旋當│          │之；未扣案販賣第三級毒│
│    │      │場交付800 元予甲○○。    │          │品所得財物新臺幣捌佰元│
│    │      │                          │          │，沒收之，如全部或一部│
│    │      │                          │          │不能沒收時，以其財產抵│
│    │      │                          │          │償之。                │
│    │      │                          │          │                      │
├──┼───┼─────────────┼─────┼───────────┤
│(四)  │甲○○│98年2 月19日23時22分許，曹│修正前毒品│甲○○販賣第三級毒品，│
│    │      │又仁所有之SONY-ERICSSON 行│危害防制條│處有期徒刑伍年陸月。扣│
│    │      │動電話（門號0000000000）接│例第4 條第│案之SONY-ERICSSON 牌行│
│    │      │獲林閩軒以0000000000號電話│3項       │動電話壹支（含門號○九│
│    │      │來電表示欲購買第三級毒品愷│          │00000000號SIM │
│    │      │他命，甲○○即基於販賣第三│          │卡）沒收之；未扣案販賣│
│    │      │級毒品愷他命營利之意圖，雙│          │第三級毒品所得財物新臺│
│    │      │方議妥價錢後，由甲○○在高│          │幣壹仟伍佰元，沒收之，│
│    │      │雄市小港區桂林一帶，交付約│          │如全部或一部不能沒收時│
│    │      │3.2 公克之愷他命予林閩軒委│          │，以其財產抵償之。    │
│    │      │託前來之姓名、年籍不詳之友│          │                      │
│    │      │人「必雕」，「必雕」旋當場│          │                      │
│    │      │交付1500元予甲○○。      │          │                      │
└──┴───┴─────────────┴─────┴───────────┘
附表二
┌──┬───┬─────────────┬─────┬───────────┐
│編號│行為人│犯罪事實                  │所犯法條  │罪名暨宣告刑及沒收    │
├──┼───┼─────────────┼─────┼───────────┤
│(一)  │甲○○│甲○○明知甲基安非他命，業│毒品危害防│甲○○販賣第二級毒品，│
│    │      │經主管機關公告列為毒品危害│制條例第4 │處有期徒刑柒年肆月，褫│
│    │      │防制條例第2 條第2 項第2 款│條第2項   │奪公權伍年。扣案如附表│
│    │      │之第二級毒品，詎其於98年2 │          │五編號(二)、(四)至(五)、(七)至│
│    │      │月20日，以其所有之SONY-ERI│          │(八)、(十一)至(十三)、(十八)至(二十)所示│
│    │      │CSSON 行動電話（門號093135│          │之物均沒收銷毀之；扣案│
│    │      │0491）與欲購買甲基安非他命│          │如附表五編號(一)、(五)-1、│
│    │      │之綽號「偉仔」之男子聯繫買│          │(六)、(九)所示之物均沒收之│
│    │      │賣甲基安非他命之交易條件後│          │；扣案之SONY-ERICSSON │
│    │      │，基於意圖營利販賣第二級毒│          │牌行動電話壹支（含門號│
│    │      │品甲基安非他命之犯意，向姓│          │0000000000號│
│    │      │名年籍不詳綽號「BOSS」之男│          │SIM卡）沒收之。       │
│    │      │子購入第二級毒品甲基安非他│          │                      │
│    │      │命而持有之。              │          │                      │
└──┴───┴─────────────┴─────┴───────────┘
附表三
┌──┬───┬─────────────┬─────┬───────────┐
│編號│行為人│犯罪事實                  │所犯法條  │罪名暨宣告刑及沒收    │
├──┼───┼─────────────┼─────┼───────────┤
│(一)  │甲○○│98年3 月8 日22時39分許，曹│毒品危害防│甲○○販賣第三級毒品，│
│    │      │又仁所有之SONY-ERICSSON 行│制條例第4 │處有期徒刑伍年貳月。扣│
│    │      │動電話（門號0000000000）接│條第3項   │案之SONY-ERICSSON 牌行│
│    │      │獲許心潔來電，代真實姓名年│          │動電話壹支，沒收之；未│
│    │      │籍不詳之女性友人「天晴」，│          │扣案販賣第三級毒品所得│
│    │      │向甲○○詢問一粒眠之價格，│          │財物新臺幣肆佰元，沒收│
│    │      │經甲○○表示10粒400 元後，│          │之，如全部或一部不能沒│
│    │      │許心潔即於當日將此訊息告知│          │收時，以其財產抵償之。│
│    │      │綽號「天晴」，「天晴」之女│          │                      │
│    │      │子遂於98年3 月9 日某時，撥│          │                      │
│    │      │打上開甲○○電話，向甲○○│          │                      │
│    │      │表示欲購買一粒眠，甲○○後│          │                      │
│    │      │於同日不詳之時間，在高雄縣│          │                      │
│    │      │大寮鄉某處，交付10粒一粒眠│          │                      │
│    │      │予「天晴」，「天晴」旋當場│          │                      │
│    │      │交付400 元予甲○○。      │          │                      │
└──┴───┴─────────────┴─────┴───────────┘
附表四
┌──┬───┬─────────────┬─────┬───────────┐
│編號│行為人│犯罪事實                  │所犯法條  │罪名暨宣告刑及沒收    │
├──┼───┼─────────────┼─────┼───────────┤
│(一)  │甲○○│甲○○於98年3 月1 日0 時37│藥事法第83│犯藥事法第八十三條第一│
│    │      │分許，在高雄縣大寮鄉某處，│條第1 項  │項之轉讓禁藥罪，處有期│
│    │      │轉讓第二級毒品甲基安非他予│          │徒刑捌月。            │
│    │      │黃振榮施用，同時亦轉讓第三│          │                      │
│    │      │級毒品愷他命予黃振榮持有。│          │                      │
└──┴───┴─────────────┴─────┴───────────┘
附表五
┌───┬─────────┬──┬──────────────────────┐
│編號  │扣押物品名稱      │數量│鑑定結果                                    │
├───┼─────────┼──┼──────────────────────┤
│ (一)   │夾鏈袋            │1個 │檢驗結果無安非他命、甲基安非他命、愷他命、硝│
│      │                  │    │甲西泮反應，參正修科技大學超微量研究科技中心│
│      │                  │    │DＺ000000000檢驗報告（A6卷第151 頁）         │
├───┼─────────┼──┼──────────────────────┤
│ (二)   │電子磅秤          │1個 │檢驗結果呈甲基安非他命、愷他命陽性反應，參正│
│      │                  │    │修科技大學超微量研究科技中心DＺ000000000 檢驗│
│      │                  │    │報告（A6卷第163 頁）                        │
├───┼─────────┼──┼──────────────────────┤
│ (三)   │塑膠剷管（黃色）  │1支 │檢驗結果呈愷他命陽性反應，參正修科技大學超微│
│      │                  │    │量研究科技中心DＺ000000000 檢驗報告（A6卷第  │
│      │                  │    │165 頁）                                    │
├───┼─────────┼──┼──────────────────────┤
│ (四)   │塑膠剷管（藍色）  │1支 │檢驗結果呈甲基安非他命、愷他命陽性反應，參正│
│      │                  │    │修科技大學超微量研究科技中心DＺ000000000 檢驗│
│      │                  │    │報告（A6卷第166 頁）                        │
├───┼─────────┼──┼──────────────────────┤
│ (五)   │夾鏈袋            │5包 │檢驗結果其中1 包呈甲基安非他命、愷他命陽性反│
│(五)-1  │                  │    │應【編為(五)】；其中4 包無安非他命、甲基安非他│
│      │                  │    │命、愷他命、硝甲西泮反應【編為(五)-1】，參正修│
│      │                  │    │科技大學超微量研究科技中心DＺ000000000 至DR09│
│      │                  │    │0000000檢驗報告（A6卷第167至171頁）         │
├───┼─────────┼──┼──────────────────────┤
│ (六)   │夾鏈袋            │1包 │檢驗結果無安非他命、甲基安非他命、愷他命、硝│
│      │                  │    │甲西泮反應，參正修科技大學超微量研究參正修科│
│      │                  │    │技大學超微量研究科技中心DＺ000000000 檢驗報告│
│      │                  │    │（A6卷第175 頁）                            │
├───┼─────────┼──┼──────────────────────┤
│ (七)   │塑膠剷管          │1支 │檢驗結果呈甲基安非他命、愷他命陽性反應，參正│
│      │                  │    │修科技大學超微量研究科技中心DＺ000000000 檢驗│
│      │                  │    │報告（A6卷第179 頁）                        │
├───┼─────────┼──┼──────────────────────┤
│ (八)   │塑膠剷管          │7支 │檢驗結果其中1 支呈甲基安非他命、愷他命陽性反│
│(八)-1  │                  │    │應【編為(八)】；其中6支呈愷他命陽性反應【編為 │
│      │                  │    │(八)-1】，參正修科技大學超微量研究科技中心DR09│
│      │                  │    │0000000 至DＺ000000000 檢驗報告（A6卷第180 至│
│      │                  │    │186 頁）                                    │
├───┼─────────┼──┼──────────────────────┤
│ (九)   │夾鏈袋            │2包 │檢驗結果無安非他命、甲基安非他命、愷他命、硝│
│      │                  │    │甲西泮反應，參正修科技大學超微量研究科技中心│
│      │                  │    │DＺ000000000 至DＺ000000000 檢驗報告（A6卷第  │
│      │                  │    │190 至191 頁）                              │
├───┼─────────┼──┼──────────────────────┤
│ (十)   │分裝工具          │1支 │檢驗結果呈愷他命陽性反應，參正修科技大學超微│
│      │                  │    │量研究科技中心DＺ000000000 檢驗報告（A6卷第  │
│      │                  │    │192頁）                                     │
├───┼─────────┼──┼──────────────────────┤
│ (十一)   │甲基安非他命      │    │驗前淨重22336.7毫克，驗後淨重22326.7毫克    │
│      │                  │    │參正修科技大學超微量研究科技中心DＺ000000000 │
│      │                  │    │檢驗報告（A6卷第193 頁）                    │
├───┼─────────┼──┼──────────────────────┤
│ (十二)   │甲基安非他命      │    │驗前淨重5681.5毫克，驗後淨重5669.5毫克      │
│      │                  │    │參正修科技大學超微量研究科技中心DＺ000000000 │
│      │                  │    │檢驗報告（A6卷第194頁）                     │
├───┼─────────┼──┼──────────────────────┤
│ (十三)   │甲基安非他命      │    │驗前淨重3480.1毫克，驗後淨重3468.1毫克      │
│      │                  │    │參正修科技大學超微量研究科技中心DＺ000000000 │
│      │                  │    │檢驗報告（A6卷第195頁）                     │
├───┼─────────┼──┼──────────────────────┤
│ (十四)   │愷他命            │    │驗前淨重657.9毫克，驗後淨重647.9毫克        │
│      │                  │    │參正修科技大學超微量研究科技中心DＺ000000000 │
│      │                  │    │檢驗報告（A6卷第196頁）                     │
├───┼─────────┼──┼──────────────────────┤
│ (十五)   │愷他命            │    │驗前淨重632.4毫克，驗後淨重622.4毫克        │
│      │                  │    │參正修科技大學超微量研究科技中心DＺ000000000 │
│      │                  │    │檢驗報告（A6卷第197頁）                     │
├───┼─────────┼──┼──────────────────────┤
│ (十六)   │愷他命            │    │驗前淨重638.5毫克，驗後淨重628.5毫克        │
│      │                  │    │參正修科技大學超微量研究科技中心DＺ000000000 │
│      │                  │    │檢驗報告（A6卷第198頁）                     │
├───┼─────────┼──┼──────────────────────┤
│ (十七)   │愷他命            │    │驗前淨重624.6毫克，驗後淨重613.6毫克        │
│      │                  │    │參正修科技大學超微量研究科技中心DＺ000000000 │
│      │                  │    │檢驗報告（A6卷第199頁）                     │
├───┼─────────┼──┼──────────────────────┤
│ (十八)   │甲基安非他命      │    │驗前淨重652.5毫克，驗後淨重642.5毫克        │
│      │                  │    │參正修科技大學超微量研究科技中心DＺ000000000 │
│      │                  │    │檢驗報告（A6卷第200頁）                     │
├───┼─────────┼──┼──────────────────────┤
│ (十九)   │甲基安非他命      │    │驗前淨重235毫克，驗後淨重225毫克            │
│      │                  │    │參正修科技大學超微量研究科技中心DＺ000000000 │
│      │                  │    │檢驗報告（A6卷第201頁）                     │
├───┼─────────┼──┼──────────────────────┤
│ (二十)   │甲基安非他命      │    │驗前淨重185.6毫克，驗後淨重175.6毫克        │
│      │                  │    │參正修科技大學超微量研究科技中心DＺ000000000 │
│      │                  │    │檢驗報告（A6卷第202頁）                     │
├───┼─────────┼──┼──────────────────────┤
│    │愷他命            │    │驗前淨重18841.2毫克，驗後淨重18830.2毫克    │
│      │                  │    │參正修科技大學超微量研究科技中心DＺ000000000 │
│      │                  │    │檢驗報告（A6卷第203頁）                     │
├───┼─────────┼──┼──────────────────────┤
│    │愷他命            │    │驗前淨重223.9毫克，驗後淨重213.9毫克        │
│      │                  │    │參正修科技大學超微量研究科技中心DＺ000000000 │
│      │                  │    │檢驗報告（A6卷第204頁）                     │
├───┼─────────┼──┼──────────────────────┤
│    │愷他命            │    │驗前淨重608.5毫克，驗後淨重598.5毫克        │
│      │                  │    │參正修科技大學超微量研究科技中心DＺ000000000 │
│      │                  │    │檢驗報告（A6卷第205頁）                     │
├───┼─────────┼──┼──────────────────────┤
│    │愷他命            │    │驗前淨重684.5毫克，驗後淨重674.5毫克        │
│      │                  │    │參正修科技大學超微量研究科技中心DＺ000000000 │
│      │                  │    │檢驗報告（A6卷第206頁）                     │
├───┼─────────┼──┼──────────────────────┤
│    │愷他命            │    │驗前淨重694.3毫克，驗後淨重683.3毫克        │
│      │                  │    │參正修科技大學超微量研究科技中心DＺ000000000 │
│      │                  │    │檢驗報告（A6卷第207頁）                     │
├───┼─────────┼──┼──────────────────────┤
│    │愷他命            │    │驗前淨重689.4毫克，驗後淨重678.4毫克        │
│      │                  │    │參正修科技大學超微量研究科技中心DＺ000000000 │
│      │                  │    │檢驗報告（A6卷第208頁）                     │
├───┼─────────┼──┼──────────────────────┤
│    │愷他命            │    │驗前淨重677.2毫克，驗後淨重666.2毫克        │
│      │                  │    │參正修科技大學超微量研究科技中心DＺ000000000 │
│      │                  │    │檢驗報告（A6卷第209頁）                     │
├───┼─────────┼──┼──────────────────────┤
│    │愷他命            │    │驗前淨重692.3毫克，驗後淨重682.3毫克        │
│      │                  │    │參正修科技大學超微量研究參正修科技大學超微量│
│      │                  │    │研究科技中心DＺ000000000 檢驗報告（A6卷第210 │
│      │                  │    │頁）                                        │
├───┼─────────┼──┼──────────────────────┤
│    │愷他命            │    │驗前淨重681.3毫克，驗後淨重669.3毫克        │
│      │                  │    │參正修科技大學超微量研究科技中心DＺ000000000 │
│      │                  │    │檢驗報告（A6卷第211頁）                     │
├───┼─────────┼──┼──────────────────────┤
│    │愷他命            │    │驗前淨重687.9毫克，驗後淨重677.9毫克        │
│      │                  │    │參正修科技大學超微量研究科技中心DＺ000000000 │
│      │                  │    │檢驗報告（A6卷第212頁）                     │
├───┼─────────┼──┼──────────────────────┤
│    │愷他命            │    │驗前淨重681.8毫克，驗後淨重670.8毫克        │
│      │                  │    │參正修科技大學超微量研究科技中心DＺ000000000 │
│      │                  │    │檢驗報告（A6卷第213頁）                     │
├───┼─────────┼──┼──────────────────────┤
│    │愷他命            │    │驗前淨重677.9毫克，驗後淨重666.9毫克        │
│      │                  │    │參正修科技大學超微量研究科技中心DＺ000000000 │
│      │                  │    │檢驗報告（A6卷第214頁）                     │
├───┼─────────┼──┼──────────────────────┤
│    │愷他命            │    │驗前淨重677.7毫克，驗後淨重667.7毫克        │
│      │                  │    │參正修科技大學超微量研究科技中心DＺ000000000 │
│      │                  │    │檢驗報告（A6卷第215頁）                     │
├───┼─────────┼──┼──────────────────────┤
│    │愷他命            │    │驗前淨重687.4毫克，驗後淨重677.4毫克        │
│      │                  │    │參正修科技大學超微量研究科技中心DＺ000000000 │
│      │                  │    │檢驗報告（A6卷第216頁）                     │
├───┼─────────┼──┼──────────────────────┤
│    │愷他命            │    │驗前淨重679.5毫克，驗後淨重668.5毫克        │
│      │                  │    │參正修科技大學超微量研究科技中心DＺ000000000 │
│      │                  │    │檢驗報告（A6卷第217頁）                     │
├───┼─────────┼──┼──────────────────────┤
│    │愷他命            │    │驗前淨重700.1毫克，驗後淨重688.1毫克        │
│      │                  │    │參正修科技大學超微量研究科技中心DＺ000000000 │
│      │                  │    │檢驗報告（A6卷第218頁）                     │
├───┼─────────┼──┼──────────────────────┤
│    │愷他命            │    │驗前毛重228.6毫克，驗餘後為空夾鏈袋         │
│      │                  │    │參正修科技大學超微量研究科技中心DＺ000000000 │
│      │                  │    │檢驗報告（A6卷第219頁）                     │
├───┼─────────┼──┼──────────────────────┤
│    │愷他命            │    │驗前淨重20866.8毫克，驗後淨重20850.8毫克    │
│      │                  │    │參正修科技大學超微量研究科技中心DＺ000000000 │
│      │                  │    │檢驗報告（A6卷第222頁）                     │
└───┴─────────┴──┴──────────────────────┘
附表六
┌──┬─────────┬──┬──────────────────────┐
│編號│扣押物品名稱      │數量│鑑定結果                                    │
├──┼─────────┼──┼──────────────────────┤
│(一)  │吸食器            │1組 │檢驗結果呈甲基安非他命、愷他命陽性反應，參正│
│    │                  │    │修科技大學超微量研究科技中心DＺ000000000 檢驗│
│    │                  │    │報告（A6卷第152頁）                         │
├──┼─────────┼──┼──────────────────────┤
│(二)  │玻璃管            │6 支│檢驗結果呈愷他命陽性反應，參正修科技大學超微│
│    │                  │    │量研究科技中心DＺ000000000 至DＺ000000000 檢驗│
│    │                  │    │報告（A6卷第153 至158 頁）                  │
├──┼─────────┼──┼──────────────────────┤
│(三)  │吸食鐵盤          │1個 │檢驗結果呈愷他命陽性反應，參正修科技大學超微│
│    │                  │    │量研究科技中心DＺ000000000 檢驗報告（A6卷第  │
│    │                  │    │159 頁）                                    │
├──┼─────────┼──┼──────────────────────┤
│(四)  │食鐵盤內之之1 塑膠│1個 │檢驗結果呈愷他命陽性反應，參正修科技大學超微│
│    │卡                │    │量研究科技中心DＺ000000000 檢驗報告（A6卷第  │
│    │                  │    │160 頁）                                    │
├──┼─────────┼──┼──────────────────────┤
│(五)  │吸食鐵盤內玉山銀行│1個 │檢驗結果呈愷他命陽性反應，參正修科技大學超微│
│    │塑膠卡            │    │量研究科技中心DＺ000000000 檢驗報告（A6卷第  │
│    │                  │    │161 頁）                                    │
├──┼─────────┼──┼──────────────────────┤
│(六)  │玻璃球管          │1 支│檢驗結果呈甲基安非他命、愷他命陽性反應，參正│
│    │                  │    │修科技大學超微量研究科技中心DＺ000000000 檢驗│
│    │                  │    │報告（A6卷第164 頁）                        │
├──┼─────────┼──┼──────────────────────┤
│(七)  │玻璃球管          │1 支│檢驗結果呈安非他命、甲基安非他命陽性反應，參│
│    │                  │    │正修科技大學超微量研究科技中心DＺ000000000 檢│
│    │                  │    │驗報告（A6卷第172 頁）                      │
├──┼─────────┼──┼──────────────────────┤
│(八)  │玻璃鼻管（長）    │1 支│檢驗結果呈甲基安非他命、愷他命陽性反應，參正│
│    │                  │    │修科技大學超微量研究科技中心DＺ000000000 檢驗│
│    │                  │    │報告（A6卷第173頁）                         │
├──┼─────────┼──┼──────────────────────┤
│(九)  │玻璃鼻管（短）    │1 支│檢驗結果呈甲基安非他命、愷他命陽性反應，參正│
│    │                  │    │修科技大學超微量研究科技中心DＺ000000000 檢驗│
│    │                  │    │報告（A6卷第174 頁）                        │
├──┼─────────┼──┼──────────────────────┤
│(十)  │吸食盤            │ 1個│檢驗結果呈愷他命陽性反應，參正修科技大學超微│
│    │                  │    │量研究科技中心DＺ000000000檢驗報告（A6卷第176│
│    │                  │    │頁）                                        │
├──┼─────────┼──┼──────────────────────┤
│(十一)  │愷他命吸管        │1支 │檢驗結果呈愷他命陽性反應，參正修科技大學超微│
│    │                  │    │量研究科技中心DＺ000000000 檢驗報告（A6卷第  │
│    │                  │    │177 頁）                                    │
├──┼─────────┼──┼──────────────────────┤
│(十二)  │吸K 吸管（紅色、藍│2支 │檢驗結果呈愷他命陽性反應，參正修科技大學超微│
│    │色各1 支）        │    │量研究科技中心DＺ000000000 至DＺ000000000 檢驗│
│    │                  │    │報告（A6卷第187 至188 頁）                  │
├──┼─────────┼──┼──────────────────────┤
│(十三)  │吸食器            │1組 │檢驗結果呈甲基安非他命陽性反應，參正修科技大│
│    │                  │    │學超微量研究科技中心DＺ000000000 檢驗報告（A6│
│    │                  │    │卷第189 頁）                                │
├──┼─────────┼──┼──────────────────────┤
│(十四)  │夾鏈袋            │1包 │檢驗結果呈愷他命陽性反應，參正修科技大學超微│
│    │                  │    │量研究科技中心DＺ 000000000檢驗報告（A6卷第  │
│    │                  │    │162 頁）                                    │
├──┼─────────┼──┼──────────────────────┤
│(十五)  │夾鏈袋（含殘渣）  │1個 │檢驗結果呈甲基安非他命、愷他命陽性反應，參正│
│    │                  │    │修科技大學超微量研究科技中心DＺ000000000 檢驗│
│    │                  │    │報告（A6卷第178 頁）                        │
├──┼─────────┼──┼──────────────────────┤
│(十六)  │愷他命香煙        │1支 │驗前淨重720.5毫克，驗後淨重377毫克          │
│    │                  │    │參正修科技大學超微量研究科技中心DＺ000000000 │
│    │                  │    │檢驗報告（A6卷第223頁）                     │
├──┼─────────┼──┼──────────────────────┤
│(十七)  │愷他命香煙        │1支 │驗前淨重712.7毫克，驗後淨重352.2毫克        │
│    │                  │    │參正修科技大學超微量研究科技中心DＺ000000000 │
│    │                  │    │檢驗報告（A6卷第224頁）                     │
├──┼─────────┼──┼──────────────────────┤
│(十八)  │愷他命香煙        │1支 │驗前淨重711.6毫克，驗後淨重364.3毫克        │
│    │                  │    │參正修科技大學超微量研究科技中心DＺ000000000 │
│    │                  │    │檢驗報告（A6卷第225頁）                     │
├──┼─────────┼──┼──────────────────────┤
│(十九)  │愷他命香煙        │1支 │驗前淨重758.8毫克，驗後淨重336.8毫克        │
│    │                  │    │參正修科技大學超微量研究科技中心DＺ000000000 │
│    │                  │    │檢驗報告（A6卷第226頁）                     │
├──┼─────────┼──┼──────────────────────┤
│(二十)  │愷他命香煙        │ 1支│驗前淨重729.5毫克，驗後淨重387.2毫克        │
│    │                  │    │參正修科技大學超微量研究科技中心DＺ000000000 │
│    │                  │    │檢驗報告（A6卷第227頁）                     │
└──┴─────────┴──┴──────────────────────┘
附表七
    林閩軒：你在那
    甲○○：在家
    林閩軒：喔～我等一下跟你拿給我那個拿一個回來喔
    甲○○：啥
    林閩軒：我那個阿
    甲○○：你那個怎樣
    林閩軒：我那天拿給你那個，我先拿一個喔
    甲○○：先什麼拿一個
    林閩軒：我先拿一個走
    甲○○：先拿一個走？
    林閩軒：嘿阿，你那邊不是還有，嘿阿嘿阿，順便拿那個還
            你
    甲○○：拿什麼還我
    林閩軒：我那天不是有跟你借，跟你借35，我要還你4
    甲○○：嗯
    林閩軒：嘿阿嘿阿
    甲○○：45啦
    林閩軒：4 啦，我說要還你4 ，我跟你拿35，5 個啦
    甲○○：5 個ㄋㄟ
    林閩軒：5 、7 、35啦，你一個裝07，實重ㄋㄟ，含袋子
            09，實裝07ㄋㄟ，我多0.5 給你ㄋㄟ
    甲○○：喔
    林閩軒：幹你娘，當作恁爸沒有玩過這喔，我oo就在玩這了
            ，你不知道喔，阿你等一下要過來桂林嗎
    甲○○：沒有
    林閩軒：喔，好，我等一下叫必雕拿過去
    甲○○：我拿給必雕就好了嗎
    林閩軒：嘿，阿你要扣06喔
    甲○○：什麼扣06
    林閩軒：靠邀阿，我那天不是先跟你拿一個06走
    甲○○：08啦
    林閩軒：含袋子08，實重06
    甲○○：你後面說扣1起來ㄋㄟ
    林閩軒：沒啦，你那天昏沈沈，我跟你說含袋子08，我說跟
            你拿06，不是有給你看一下，你說對，幹你娘，恁
            爸也沒給你賺，我跟你拿走，你連袋重都算下去
    甲○○：你說另外那種嗎
    林閩軒：對啦
    甲○○：我是說你那種的，我等一下要扣多少起來，總共裝
            多少給你
    林閩軒：32阿
    甲○○：喔
    林閩軒：對啦對啦，好啦好啦

司法院資訊處製作；財團法人民間司法改革基金會備份。
